臺灣板橋地方法院刑事判決　　　　　　　96年度訴字第2356號
公　訴　人　臺灣板橋地方法院檢察署檢察官
被　　　告　丙○○
上列被告因搶奪等案件，經檢察官提起公訴（九十六年度偵字第
一一一三一號），於被告為有罪之陳述後，本院合議庭裁定由受
命法官獨任依簡式審判程序審理，茲判決如下：
    主  文
一、丙○○竊盜，處有期徒刑肆月，減為有期徒刑貳月。
二、丙○○竊盜，處有期徒刑肆月，減為有期徒刑貳月。
三、丙○○意圖為自己不法之所有，而搶奪他人之動產，處有期
    徒刑捌月，減為有期徒刑肆月。
四、丙○○意圖為自己不法之所有，而搶奪他人之動產，處有期
    徒刑玖月。
五、丙○○意圖為自己不法之所有，而侵占遺失物，處罰金新臺
    幣肆仟元，如易服勞役，以新臺幣壹仟元折算壹日；減為罰
    金新臺幣貳仟元，如易服勞役，以新臺幣壹仟元折算壹日。
六、以上宣示之有期徒刑部分，應執行有期徒刑壹年肆月。
    事  實
一、丙○○丙○○前因違反毒品危害防制條例案件，經本院以九
    十一年度少訴緝字一號判處有期徒刑二年八月，緩刑四年確
    定；又因違反替代役實施條例案件，經本院以九十三年度簡
    字第三三一號判處拘役四十日確定；復因違反毒品危害防制
    條例案件，經本院以九十四年度訴字第一九九號判處有期徒
    刑八月確定；再因偽造文書案件，經本院以九十三年度簡字
    第五八一八號判處有期徒刑三月確定，嗣上開緩刑之宣告經
    撤銷，前揭四罪接續執行，於民國九十六年一月三日假釋出
    監，惟已於九十六年六月二十八日撤銷假釋，尚未執行殘刑
    （以上於本件均不構成累犯）。
二、詎丙○○於假釋期間猶不知悔改，基於為自己不法所有之意
    圖，而陸續為下列行為：
  (一)於附表一所示之時地，以附表一所示方式，分別竊取戊○○
    、甲○○所有如附表一所示之物。
  (二)於附表二所示時、地，分別騎乘車牌號碼不詳之機車，見丁○○、己○○行走於路旁，認有機可乘，而趁丁○○、己○○不備之際，騎車自其背後接近，出手搶奪丁○○與己○○
    所有之皮包各乙只（搶奪財物詳如附表二所示），得手後駕
    車逃離現場；
  (三)於九十六年四月二十一日八時許，在臺北縣三重市○○路某
    停車場，拾獲乙○○所有之國民身分證、駕駛執照、行車執
    照、全民健康保險卡及信用卡各乙張（上開物品係乙○○於
    同日八時前某時在臺北三重市○○路一之十七號前失竊之物
    ），丙○○明知上開物品係他人所遺失，竟未思將上開物品
    交送警察機關招領，而予以侵占入己。
三、嗣於九十六年五月十一日十七時五十分許，為警持搜索票在
    臺北縣三重市○○路一之三號查獲，並起出戊○○之駕駛執
    照、行車執照照各乙張；甲○○之國民身分證、全民健康保
    險卡各乙張；丁○○之國民身分證、全民健康保險卡各乙張
    以及李曾鋅之國民身分證、全民健康保險卡、駕駛執照、行
    車執照、信用卡各乙張，而查悉上情。
四、案經臺北縣政府警察局三重分局移送臺灣板橋地方法院檢察
    署檢察官偵查起訴。
    理  由
一、犯罪事實之認定：上開犯罪事實與查獲過程，業據被告丙○○自白明確，核與證人戊○○、甲○○、丁○○、己○○及
    乙○○分別於警詢及偵查中之供述合致，堪信被告上開自白
    應與事實相符。此外，復有本院搜索票影本乙紙、贓物認領
    保管單四紙、監視器翻拍相片六幀與攝有查獲情形之相片十
    八幀可為佐據，本件事證已臻明確，被告如事實欄所載之犯
    行足為認定，應予依法論科。
二、論罪科刑之法律適用：
  (一)核被告丙○○所為，係犯：1.刑法第三百二十條第一項之竊
    盜罪（如附表一編號一行竊戊○○物品部分）；2.刑法第三
    百二十條第一項之竊盜罪（如附表一編號二行竊甲○○物品
    部分）；3.刑法第三百二十五條第一項之搶奪罪（如附表二
    編號一搶奪丁○○物品部分）；4.刑法第三百二十五條第一
    項之搶奪罪（如附表二編號二搶奪己○○物品部分）；5.刑
    法第三百三十七條之侵占遺失物罪（侵占李曾鋅遺失物部分
    ）。其所犯上開五罪之間，核無單純一罪、實質上一罪或裁
    判上一罪之關係，應予分論併罰。
  (二)爰審酌被告有如事實欄所載之犯罪前科與執行紀錄，有臺灣
    高等法院被告前案紀錄表可稽，雖不構累犯，然已足認素行
    不佳，教育程度為國民中學畢業，此據其自陳在卷，智識能
    力較之社會一般之人並無明顯不足之情形，在假釋期內不知
    自珍而猶為本件犯行，顯見未因先前刑之執行而生悛悔之意
    ，惡性匪淺，復於短期間內在相同地域多次犯案，足以造成
    地區民眾危懼之心，自應予以相當之非難，惟所得手物品之
    價值均非甚鉅，其行為所造成之危害尚非重大，復能於偵審
    中直承犯行，犯罪後態度尚稱良好等一切情狀，就其如附表
    一編號一竊盜部分，判處如主文第一項所示之刑；就其如附
    表一編號二竊盜部分，判處如主文第二項所示之刑；就其如
    附表二編號一搶奪部分，判處如主文第三項所示之刑；就其
    如附表二編號二搶奪部分，判處如主文第四項所示之刑；就
    其侵佔遺失物部分，判處如主文第五項所示之刑，並諭知易
    服勞役之折算標準，以資儆懲。公訴人雖以被告短期內多次
    犯案，危害社會治安甚鉅，具體求為合併量處有期徒刑三年
    六月之刑，惟：刑事審判旨在實現刑罰權分配之正義，故法
    院對於有罪被告之科刑，應符合罪刑相當之原則，使輕重得
    宜，罪當其罪，以契合社會之法律感情，此所以刑法第五十
    七條明定科刑時應審酌一切情狀，尤應注意該條各款所列事
    項以為科刑輕重之標準，縱使基於目的性之考量，認定有犯
    罪預防之必要，而必須加重裁量時，亦僅得在罪責相當性之
    範圍內為加，不宜單純為強調刑罰之威嚇功能，而從重超越
    罪責程度為裁，務求「罪刑相當」。被告多次犯行固屬可訾
    ，然本院依法第五十七條所定量刑應審酌之各項事由，而為
    上述各事項之考量，業經說明如前，如合併處以有期徒刑三
    年六月，相對於其所為犯罪本身之情節及輕重，實有過苛之
    虞，於罪刑相當之原則容有違背。是本院綜合刑法第五十七
    條所列各事項酌結果，認應諭知如主文所示之刑為適當，併
    此敘明之。又被告本件如附表一編號一、二之竊盜犯罪、附
    表二編號一之搶奪犯罪及侵占遺失物罪等四次犯行，均在民
    國九十六年四月二十四日以前，復無中華民國九十六年罪犯
    減刑條例所列不予減刑之情形，應依同條例第二條第一項第
    三款之規定，就該四罪所受宣示之有期徒刑及罰金減其刑期
    與金額二分之一，並就本案宣示之有期徒刑部分定其應執行
    之刑。至減刑後易服勞役之折算標準，仍應依原宣示之折算
    標準而無庸另定，併此敘明。
據上論斷，應依刑事訴訟法第二百七十三條之一第一項、第二百
九十九條第一項前段，刑法第三百二十條第一項、第三百二十五
條第一項、第三百三十七條、第四十二條第三項、第五十一條第
五款，刑法施行法第一條之一第一項、第二項前段，中華民國九
十六年罪犯減刑條例第二條第一項第三款、第七條第一項、第二
項，判決如主文。
決如主文。
本案經檢察官曾文鐘到庭執行職務。
中　　華　　民　　國　　96　　年　　8 　　月　　17　　日
                  刑事第十一庭  法　官  楊博欽
以上正本證明與原本無異
如不服本判決應於送達後十日內向本院提出上訴狀
                                書記官　李慈容
中　　華　　民　　國　　96　　年　　8 　　月　　17　　日
附錄本案論罪科刑法條全文：
中華民國刑法第三百二十條
  意圖為自己或第三人不法之所有，而竊取他人之動產者，為竊
  盜罪，處五年以下有期徒刑、拘役或五百元以下罰金。
  意圖為自己或第三人不法之利益，而竊佔他人之不動產者，依
  前項之規定處斷。前二項之未遂犯罰之。
中華民國刑法第三百二十五條
  意圖為自己或第三人不法之所有，而搶奪他人之動產者，處六
  月以上五年以下有期徒刑。
  因而致人於死者，處無期徒刑或七年以上有期徒刑，致重傷者
  ，處三年以上十年以下有期徒刑。
  第一項之未遂犯罰之。
中華民國刑法第三百三十七條：
  意圖為自己或第三人不法之所有，而侵占遺失物、漂流物或其
  他離本人所持有之物者，處五百元以下罰金。
附表一：
┌─┬────┬────┬───┬────┬────┐
│編│犯罪時間│犯罪地點│被害人│遭竊財物│竊取方式│
│號│        │        │      │        │        │
├─┼────┼────┼───┼────┼────┤
│1 │96年4月 │臺北縣三│戊○○│駕照、行│車號OVL-│
│  │20日某時│重市福和│      │照各1張 │497號重 │
│  │        │路31號前│      │        │型機車置│
│  │        │        │      │        │物箱未上│
│  │        │        │      │        │鎖      │
│  │        │        │      │        │        │
├─┼────┼────┼───┼────┼────┤
│2 │96年4月 │臺北縣三│甲○○│車號    │以自備之│
│  │16日16時│重市重陽│      │AON-591 │鑰匙開啟│
│  │許      │路1段120│      │號重型機│        │
│  │        │巷27號前│      │車乙輛，│        │
│  │        │        │      │內有身分│        │
│  │        │        │      │證、駕照│        │
│  │        │        │      │、行照、│        │
│  │        │        │      │健保卡、│        │
│  │        │        │      │義交證、│        │
│  │        │        │      │現金卡各│        │
│  │        │        │      │1張、信 │        │
│  │        │        │      │用卡7張 │        │
│  │        │        │      │、金融卡│        │
│  │        │        │      │3張     │        │
│  │        │        │      │        │        │
└─┴────┴────┴───┴────┴────┘
附表二：
┌─┬────┬────┬────┬────────┐
│編│犯罪時間│犯罪地點│被害人  │遭搶財物        │
│號│        │        │        │                │
├─┼────┼────┼────┼────────┤
│1 │96年4月 │臺北縣新│丁○○  │手提包1只（內有 │
│  │16日10時│莊市中華│        │健保卡、身分證、│
│  │10分許  │路2段116│        │金融卡、車票各1 │
│  │        │號前    │        │張、門號00000000│
│  │        │        │        │21號手機1支及眼 │
│  │        │        │        │鏡1副           │
├─┼────┼────┼────┼────────┤
│2 │96年4月 │臺北縣三│己○○  │手提包1只（內有 │
│  │30日9時 │重市朝陽│        │健保卡、身分證各│
│  │許      │街29巷8 │        │1張、鑰匙1串及新│
│  │        │號前    │        │台幣2500元）    │
└─┴────┴────┴────┴────────┘
